臺灣高雄地方法院刑事判決　　　　　　　　　　　　九十三年度訴字第一九九三號
　　公　訴　人　臺灣高雄地方法院檢察署檢察官
　　被　　　告　甲○○
　　指定辯護人　本院公設辯護人丙○○
右列被告因毒品危害防制條例案件，經檢察官提起公訴（九十三年度偵字第九○二六
號），本院判決如左：
    主  文
甲○○連續販賣第一級毒品，處有期徒刑捌年，扣案之第一級毒品海洛因壹包（淨重
零點肆柒公克），沒收銷燬之，門號0000000000號、000000000
0號行動電話貳支，均沒收，其中門號0000000000號行動電話壹支，如全
部或一部不能沒收時，應追徵其價額或其財產抵償之。又共同連續販賣第二級毒品，
處有期徒刑年捌月，門號0000000000號、0000000000號行動
電話貳支，均沒收，其中門號0000000000號行動電話壹支，如全部或一部
不能沒收時，應追徵其價額或其財產抵償之。又連續轉讓第一級毒品，處有期徒刑貳
年拾月，門號0000000000號行動電話壹支，沒收之，該行動電話如全部或
一部不能沒收時，應追徵其價額或其財產抵償之。又連續轉讓第二級毒品，處有期徒
刑拾月，門號0000000000號行動電話壹支，沒收之，該行動電話如全部或
一部不能沒收時，應追徵其價額或其財產抵償之。應執行有期徒刑拾伍年，扣案之第
一級毒品海洛因壹包（淨重零點肆柒公克），沒收銷燬之，門號000000000
0號、0000000000號行動電話貳支，均沒收，其中門號00000000
00號行動電話壹支，如全部或一部不能沒收時，應追徵其價額或其財產抵償之。
    事  實
一、甲○○（綽號「阿草」）意圖營利，分別基於販賣第一、二級毒品之概括犯意，
    自民國九十二年十月間某日起，至九十三年三月中旬某日止，先以其所有之門號
    0000000000號行動電話與廖坤鴻（綽號「阿喜仔」）聯絡購買第一、
    二級毒品事宜，在高雄縣林園鄉○○路中華加油站附近某處，以每次新臺幣（下
    同）五千至一萬元不等金額，向廖坤鴻販入第一級毒品海洛因及第二級毒品安非
    他命多次後，除連續於如附表一所示之時間，以其所有門號000000000
    0號行動電話與綽號「開元」、「山仔」、「欽仔」之成年男子（詳如附表一所
    示）聯繫，約定以一千元、五百元或四百五十元之價格，將第一級毒品海洛因販
    賣予上開綽號「開元」、「山仔」、「欽仔」等人外，另連續於附表二所示之時
    間，其中附表二編號二所示之時間，並夥同具有犯意聯絡之乙○○，以前揭00
    00000000行動電話與綽號「盛仔」之成年男子及「淑珍」之成年女子聯
    繫，約定以五百元之價格，販賣第二級毒品安非他命予綽號「盛仔」及「淑珍」
    ，惟僅於九十三年三月九日晚間，在高雄市小港區臨海醫院附近，交付第一級毒
    品海洛因予綽號「開元」之男子而既遂外，其餘約定販賣之第一、二級毒品均尚
    未交付予買受人「山仔」、「欽仔」、「盛仔」、「淑珍」之際，即於九十三年
    四月二十八日十六時五十分許，為警持搜索票在其位於高雄市○○區○○路九十
    五號五樓之一住處查獲，並扣得第一級毒品海洛因一包（淨重○‧四七公克）、
    ＮＯＫＩＡ廠牌行動電話門號0000000000號手機一支，以及與甲○○
    販賣第一、二級毒品無關之如附表五所示之物品。
二、甲○○另基於轉讓第一級毒品之概括犯意，自九十三年一月間某日起，至同年四
    月二十七日凌晨某時許止，連續將前述其向廖坤鴻購得之第一、二級毒品，在其
    上開住處及高雄縣市地區，無償轉讓重量不詳之第一級毒品海洛因予乙○○施用
    多次、綽號「開元」之成年男子施用十次。又基於轉讓第二級毒品之概括犯意，
    連續自九十三年年初某日起，至同年三月間某日止，在其上開住處，無償轉讓重
    量不詳之第二級毒品安非他命予乙○○施用二次，並於同年三月六日十七時許，
    在高雄市小港區「安泰醫院」，無償轉讓第二級毒品安非他命○‧二公克予綽號
    「盛仔」之成年男子一次。嗣因乙○○於右揭時、地與甲○○一同為警查獲，於
    警詢中供承甲○○無償提供毒品供其施用，始悉上情。
三、案經高雄市政府警察局小港分局報告臺灣高雄地方法院檢察署檢察官偵查起訴。
    理  由
壹、證據能力部分：
  (一)按被告以外之人於審判外之言詞或書面陳述，應係傳聞證據，依刑事訴訟法第一
    百五十九條第一項之規定，原則上固無證據能力，惟因傳聞法則也可能排除具有
    價值之證據，致妨害真實之發現，而不得不設有例外規定，其中刑事訴訟法第一
    百五十九條之二明文規定：「被告以外之人於檢察事務官、司法警察官或司法警
    察調查中所為之陳述，與審判中不符時，其先前之陳述具有較可信之特別情況，
    且為證明犯罪事實存否所必要者，得為證據。」即為傳聞法則之例外，若被告以
    外之人於審判外之陳述，符合刑事訴訟法第一百五十九條之二之要件，則該審判
    外之陳述，依法即有證據能力。
  (二)證人乙○○於警詢中陳稱：「（問：你所施用之毒品是向何人購買？價錢如何？
    在何處如何交易？是誰提供的？）答：我沒有買。是我男朋友甲○○提供給我施
    用的」等語（見警卷第七頁反面），與其於本院審理時，證稱：伊施用之第一級
    毒品海洛因，均係由伊與被告合資購買等語（見本院卷第九一至九二頁），明顯
    不符。而證人前揭關於「是否無償自被告處取得第一級毒品」之陳述，為證明被
    告是否無償轉讓第一級毒品予證人之犯罪事實所必要。
  (三)證人於九十三年四月二十八日十六時五十分許，在被告上開住處為警查獲後，隨
    即於同日十九時三十五分許，接受警方詢問，因距離案發時間最近，記憶最為清
    晰，且未經其他利害關係人之請託、威脅、利誘或其他方式之干預，而使其所為
    之供述最接近真實。又證人係與被告在上開住處一同為警查獲，警方並在現場起
    獲第一級毒品海洛因（淨重○‧四七公克）、附表五所示之施用毒品器具，以及
    改造八釐米手槍二支、製造槍械工具等物品（被告甲○○違反槍砲彈藥刀械管制
    條例案件，由檢察官另案提起公訴），因而合理懷疑證人涉犯違反毒品危害防制
    條例及槍砲彈藥刀械管制條例等案件，而於當日以現行犯之規定，將證人及被告
    一同逮捕，此有高雄市政府警察小港分局逮捕通知書二紙在卷可憑（見警卷第二
    一至二二頁），並以被告之身分，依刑事訴訟法第九十五條為權利告知後，進行
    調查詢問，因刑事訴訟法第二百二十九條至同法第二百三十一條及同法第七十一
    條之一之規定，原即賦予警察機關調查犯罪嫌疑人之犯罪情形、蒐集證據，以及
    詢問犯罪嫌疑人之權限，因此證人在警察機關合法調查程序中，且在記憶最清楚
    、干預最少情形下所為之陳述，堪認其信用性已獲相當之確保，而具有特別可信
    之情況。
  (四)雖然證人於警詢中所為之陳述，未經被告之詰問，然此乃偵查階段（含警察機關
    調查階段），本無詰問程序之制度設計所使然。又偵查中特別著重秘密及機動性
    ，而偵查機關對於拘提、逮捕之被告必需在二十四小時之限制內決定是否向法院
聲請羈押、具保、限制住居或釋放，又證人以被告之身分接受警詢所為之陳述，
    就關於被告部分所為之陳述，性質上固屬證人，然警察機關並無權命證人具結，
    而證人於警詢中陳述的一句話所指涉之事實，可能同時涵蓋證人自身及被告，若
    要求警察機關以被告身分訊問證人後，就同一事實再將證人改以證人身分訊問，
    重新製作一份筆錄，將癱瘓警察機關之偵查作為，而不切實際。且警察機關本即
    有調查犯罪嫌疑人犯罪情形、蒐集證據及訊問犯罪嫌疑人之權限，已如前述，則
    證人經警察合法訊問（合法拘提、逮捕及權利告知）後，關於證人之陳述涉及被
    告犯罪事實部分，在審判期日中給予被告詰問證人之機會，既已足以保障被告彈
    劾證人先前於警詢中所為不利被告陳述之權利，若再容許被告主張排除證人於警
    詢中之陳述，將阻礙實體真實之發現，是本院認證人於警詢中所為之陳述，係在
    警察機關合法調查程序中，證人記憶最清楚、干預最少而得確保其陳述真實性之
    情況下所為之陳述，而具有特別可信之情況，本院於審判中，並給予被告對證人
    所為之不利陳述，進行詰問之機會及程序，已充分維護被告之訴訟防禦權，自無
    由再以任何理由主張排除證人於警詢所為陳述之證據能力。
貳、實體部分：
一、訊據被告甲○○固坦承於右揭時、地，向案外人廖坤鴻購買第一級毒品海洛因及
    第二級毒品安非他命後，綽號「開元」、「山仔」、「欽仔」、「盛仔」、「淑
    珍」等人曾與其討論販賣毒品事宜，而其除於九十三年農曆過年期間，連續無償
    轉讓重量不詳之第一級毒品予「開元」十次，並於同年三月六日十七時許，在高
    雄市小港區「安泰醫院」，無償轉讓第二級毒品安非他命○‧二公克予綽號「盛
    仔」外，更於附表一編號一所示之時間，在高雄市小港區臨海醫院附近提供第一
    級毒品海洛因予「開元」，以及自九十三年年初至同年四月底前，提供第一、二
    級毒品予證人乙○○施用，嗣於同年四月二十八日十六時五十分許，為警在其上
    開住處查獲，並扣得第一級毒品海洛因一包（淨重○‧四七公克）、ＮＯＫＩＡ
    廠牌行動電話門號0000000000號手機一支，以及如附表五所示之物品
    等事實，惟矢口否認有被訴販賣第一、二級毒品以及連續轉讓第一、二級毒品予
    證人施用之犯行，辯稱：伊雖於附表一、二所示之時間，與綽號「開元」、「山
    仔」、「欽仔」、「盛仔」、「淑珍」等人討論販賣毒品事宜，惟伊並無販賣毒
  品營利之意圖，而伊除於附表一編號一所示之時間，在高雄市小港區臨海醫院附
    近交付第一級毒品海洛因予「開元」外，均未交付毒品予各該買受人，且伊於附
    表一編號一所示之時間，在高雄市小港區臨海醫院附近交付第一級毒品海洛因予
    「開元」，是因「開元」是伊的好友，彼此均會互相提供毒品予對方，伊未向「
    開元」收錢，自不構成販賣毒品罪，此外，伊提供予證人施用之第一、二級毒品
    ，均是由伊與證人合資購買，並非無償轉讓予證人施用云云。
二、經查：
  (一)被告販賣第一級毒品之部分：
    1.被告綽號「阿草」，自九十二年十月間某日起，至九十三年三月中旬某日止，
      以行動電話門號0000000000號向綽號「阿喜仔」之廖坤鴻聯絡購買
      第一、二級毒品，並在高雄縣林園鄉○○路中華加油站附近某處，以每次五千
      至一萬元不等金額，向廖坤鴻販入第一級毒品海洛因及第二級毒品安非他命十
      至二十次，並於同年四月二十八日十六時五十分許，為警在其位於高雄市○○
      區○○路九十五號五樓之一住處查獲，並扣得第一級毒品海洛因一包（淨重○
      ‧四七公克），以及被告用以聯絡購買第一、二級毒品之工具即ＮＯＫＩＡ廠
      牌行動電話門號0000000000號手機一支等情，業據被告坦承不諱（
      見警卷第一至二頁反面、偵查卷第九頁、本院卷第一○六至一○八頁），並有
      現場查獲照片十六幀（見警卷第五一至五八頁）附卷可稽，以及ＮＯＫＩＡ廠
      牌行動電話門號0000000000號手機一支扣案足憑。而扣案之白色粉
      末一包，經送法務部調查局檢驗結果，確係第一級毒品海洛因（淨重○‧四七
      公克）無訛，此有該局九十三年五月二十一日調科壹字第二二○○一七二七三
      號鑑定通知書一紙（見偵查卷第三○頁）在卷可參。
    2.被告自廖坤鴻處販入第一級毒品海洛因及第二級安非他命後，連續於如附表一
      所示之時間，以行動電話門號0000000000號與綽號「開元」、「山
      仔」、「欽仔」等成年男子（詳如附表一所示）聯繫，並以「查某」、「軟的
      」等暗號指稱第一級毒品，約定以一千元、五百元或四百五十元之價格，將第
      一級毒品海洛因出售予上開綽號「開元」、「山仔」、「欽仔」等人，而被告
      除於九十三年三月九日晚間，在高雄市小港區臨海醫院附近，交付第一級毒品
      海洛因予綽號「開元」外，至為警查獲時止，被告均尚未交付第一級毒品予買
      受人「山仔」及「欽仔」等情，業據被告迭於警詢、偵查及本院審理中供承甚
      明（見警卷第三至四頁、偵查卷第九頁、本院卷第二七頁、第一○五頁、第一
      ○六頁、第一○八頁），並有臺灣高雄地方法院檢察署通訊監察書二紙（見警
      卷第三五頁、本院卷第五六頁）、通訊監察作業報告表一份（見警卷第四一至
      五○頁）附卷足參，而堪認定。
    3.另觀諸通訊監察作業報告表之記載內容略以：(1)綽號「開元」之男子，於附表
      一編號一所示之時間，以市內電話0000000號撥打被告所持00000
      00000號行動電話門號，稱呼被告「阿草」，約定金額為「壹」（即一千
      元）、地點在高雄市小港區臨海醫院，被告表示不可以再減一百元（見警卷第
      四二頁）。(2)綽號「山仔」之男子，於附表一編號二所示之時間，持行動電話
      門號0000000000號手機撥打被告所持前開手機門號，稱呼被告「阿
      草」，要求被告交付五百元之毒品，並約定地點在民權、一心路口（見警卷第
      四七頁）。(3)綽號「欽仔」之男子，於附表一編號三所示之時間，持行動電話
      門號0000000000號手機撥打被告所持前開手機門號，表示要「軟的
      」（指海洛因）四百五十元，並約定地點在老地方（見警卷第四七頁）。參酌
      被告前揭自承確曾與「開元」、「山仔」、「欽仔」等人討論販賣毒品之供述
      ，以及上開通訊監察作業報告表之記載內容，顯示被告與綽號「開元」、「山
      仔」、「欽仔」等三人，確曾就販賣第一級毒品事宜在電話中進行溝通，且就
      販賣標的之毒品、金額及時間，意思表示一致，已然著手販出第一級毒品之構
      成要件行為，足見被告自廖坤鴻處購入第一級毒品海洛因，除部分供已施用外
      ，尚有販賣他人某取不法利益之營利意圖甚明，被告辯稱：伊購買毒品並無販
      賣他人營利之意圖云云，自非可採。且第一級毒品早經政府嚴令禁絕，販賣毒
      品，稍一失慎將面臨法律之嚴厲制裁，若被告果無出售第一級毒品海洛因予「
      開元」、「山仔」、「欽仔」等三人，又豈會在電話中交談毒品交易之事情，
      使自己身陷遭判重刑之風險中，且被告既然只是隨意敷衍「開元」、「山仔」
      、「欽仔」等三人，又何需在電話中使用暗語進行交談，足見被告前揭所辯，
      無非係事後卸責之詞，要無可採。
    4.又被告除於附表一編號一所示之時間，約定以一千元之代價，販賣重量不詳之
      第一級毒品海洛因予「開元」外，更於當日在高雄市小港區臨海醫院附近，交
      付第一級毒品予「開元」等情，亦據被告於本院準備程序中供稱：「九十三年
      三月九日（起訴書附表編號二）那一次的人也是『開元』‧‧‧那次我在高雄
      市小港區臨海醫院附近交給『開元』海洛因」等語甚明（見本院卷第二七頁）
      ，堪認被告販賣第一級毒品予「開元」，因已交付第一級毒品而既遂。雖被告
      辯稱：因與「開元」是好友，彼此會互相提供毒品予對方，當日伊並未向「開
      元」收取任何代價云云，然依通訊監察作業報告表之記載（見警卷第四二頁）
      ，「開元」以一千元之代價向被告購買第一級毒品海洛因時，被告表示不得再
      減一百元，被告果真因「開元」係其好友而無販賣牟利之意思，被告又豈會斤
      斤計較「開元」購買第一級毒品之價金，並在電話中要求「開元」就購買第一
      級毒品之價金不得再減少一百元，是被告辯稱：當日交付之第一級毒品予「開
      元」，並無營利之意圖云云，亦不足採。至於「開元」是否交付價金予被告，
      尚與被告是否構成販賣第一級毒品罪，以及販賣第一級毒品之既、未遂判斷無
      關，被告以未收取價金為由，辯稱不構成販賣第一級毒品罪，自屬無據。
  (二)被告販賣第二級毒品部分：
    1.被告曾以行動電話門號0000000000號與綽號「盛仔」之成年男子及
      「淑珍」之成年女子聯繫，並以「查甫」之暗號指稱第二級毒品安非他命，約
      定以五百元之價格，將第二級毒品安非他命出售予上開綽號「盛仔」及「淑珍
      」二人，惟至為警查獲時止，被告均尚未交付第二級毒品予「盛仔」及「淑珍
      」等情，亦據被告分別於警詢、偵查及本院審理中供稱：「『查甫』意思是指
      第二級毒品安非他命」（見警卷第三頁）、「我只是在電話中跟『盛仔』、『
      欽仔』、『淑珍』討論要賣安非他命的事‧‧‧但我都沒有拿給他們」（見偵
      查卷第九頁）、「九十三年四月八日（起訴書附表編號七）這次我沒有去見『
      盛仔』，他要安非他命，他是要以五百元跟我買」（見本院卷第二七頁）等語
      明確，核與通訊監察作業報告表記載：綽號「盛仔」之男子，於附表二編號一
      所示之時間，持行動電話門號0000000000號手機撥打被告所持前開
      0000000000手機門號，向被告購買「查甫」（即第二級毒品安非他
      命）五百元，被告並指定交付地點在安泰醫院正對面等（見警卷第四八頁）內
      容相符，被告約定以五百元之價格，出售安非他命予「盛仔」而著手販賣第二
      級毒品之犯行，應堪認定。
    2.九十三年四月二十日（即附表二編號二所示之時間，起訴書誤載為同月二十五
      日）四時二分十九秒，證人乙○○持被告所使用之前開行動電話門號，撥打某
      姓名不詳人士之行動電話門號0000000000後，該不詳人士即向證人
      表示欲以現金購買毒品，之後即由被告與該不詳人士商談購買毒品之金額，該
      不詳人士表示除之前積欠被告之五百元，欲再購買五百元之毒品，因此共需支
      付被告一千元後，即由證人與該不詳人士約定將前往該不詳人士之店內交付毒
      品等情，亦有前開通訊監察作業報告表一份（見警卷第四九頁）在卷可佐。而
      證人並不認識綽號「盛仔」、「開元」、「欽仔」及「山仔」等人，綽號「淑
      珍」之成年女子則係證人之友人，被告並曾與綽號「淑珍」之女子討論販賣第
      二級毒品等情，亦經被告及證人分別於警詢、偵查及本院審理中供承明確（見
      警卷第三頁反面、偵查卷第九頁、本院卷第九六頁、第一○六頁），參酌卷附
      之通訊監察作業報告表，有關毒品之販賣事項，除附表二編號二所示之時間，
      係由證人與購買毒品者聯繫外，其餘均係由被告自行與買受人商談毒品販售事
      宜，堪認該次購買毒品之人，即係綽號「淑珍」之成年女子無誤，而該次通訊
      內容雖未明確顯示「淑珍」欲購買之毒品究竟係「第一級毒品海洛因」或「第
      二級毒品安非他命」，惟基於「罪疑惟輕」之原則，以及參照被告於偵訊中明
      白表示係與「淑珍」討論販賣安非他命等語以觀，足認「淑珍」於附表二編號
      二所示之時間，係向被告購買第二級毒品安非他命，是被告於附表二編號二所
      示之時間，與證人共同販賣第二級毒品予綽號「淑珍」之犯行，亦堪認定。
    3.被告雖然對於是否於附表二編號二所示之時間與人討論販賣毒品之事宜，先於
      於本院準備程序中辯稱：已無印象云云（見本院卷第二八頁），嗣於本院審判
      期日改稱：伊未曾於當日與人通聯討論毒品販賣事宜云云（見本院卷第一一二
      頁），前後辯解不一，已然可疑，審酌被告對於通訊監察作業報告表之各次通
      聯紀錄均不爭執，唯獨就本次證人參與毒品販賣部分之通聯紀錄，或稱不復記
      憶，或予以否認，應係顧及證人可能因此遭受刑事追訴處罰所為，自不足採信
    。
    4.又被告之自白，不得作為有罪判決之唯一證據，仍應調查其他必要之證據，以
      察其是否與事實相符，刑事訴訟法第一百五十六條第二項定有明文。被告雖於
      偵查中自白稱：曾在電話中與「欽仔」討論販賣第二級毒品安非他命事宜等語
      （見偵查卷第九頁），然依卷內資料顯示，「欽仔」僅曾於九十三年四月七日
      十九時一分十四秒及同日二十一時二十一分十秒，持行動電話門號00000
      00000號手機撥打被告所持前開手機門號，要求購買第一級毒品海洛因（
      暗號「軟的」），有通訊監察作業報告表一份（見警卷第四七頁）在卷足憑，
      並無證據顯示「欽仔」曾另向被告購買第二級毒品安非他命，是尚不能以被告
      該部分之自白，遽認被告曾販賣第二級毒品安非他命予「欽仔」。
  (三)被告無償轉讓第一、二級毒品部分：
    1.被告自九十三年二月間某日起，至同年四月二十七日凌晨某時許止，連續在被
      告上開住處及高雄縣市地區，無償轉讓重量不詳之第一級毒品海洛因予證人施
      用多次，以及無償轉讓第一級毒品海洛因予綽號「開元」之成年男子施用十次
      等，除據被告供稱：「（問：乙○○所施用的毒品何人提供？）答：今年一月
      份開始我們一起施用時，都是我提供海洛因給他的」（見偵查卷第十一頁）、
      「（是否有無償轉讓海洛因給『開元』過？）答：有，時間是在九十三年農曆
      過年那段時間，地點在高雄縣市，有時候是在我的租屋處」、「（問：你無償
      轉讓海洛因給他幾次？）答：約十幾次」（見本院卷第一一○頁）等語甚明外
      ，亦核與證人分別於警詢及偵查中證稱：「（問：你所施用之毒品是向何人購
      買？價錢如何？在何處如何交易？是誰提供的？）答：我沒有買。是我男朋友
      （指被告）提供給我施用的」、「（問：毒品何來？）答：每次都是甲○○拿
      給我施用的」（見偵查卷第十一頁）等語相符，並有綽號「開元」之成年男子
      撥打被告前開手機門號向被告索取「鹹的」（指海洛因）之通訊監察作業報告
      表一份（見警卷第四三頁）附卷為證，被告連續無償轉讓第一級毒品海洛因予
      證人及「開元」之犯行，亦堪認定。
    2.又被告除連續自九十三年年初某日起，至同年三月間某日止，無償轉讓重量不
      詳之第二級毒品安非他命予乙○○施用二次外，並於同年三月六日十七時許，
      在高雄市小港區「安泰醫院」，無償轉讓第二級毒品安非他命○‧二公克予綽
      號「盛仔」之成年男子一次等情，亦據被告供稱：「我有提供第二級毒品安非
      他命給『盛仔』，但是我沒有收他錢」（見警卷第三頁）、「我只有在今年三
      月六日下午五點拿安非他命○‧二公克到安泰醫院前面給『盛仔』，他再回去
      施用」（見偵查卷第九頁）等語甚詳，並經證人結稱：「（問：被告在何時何
      地提供多少的安非他命給你？）答：九十三年年初到同年三月間，被告僅提供
      我自己吸的量約一至二次」、「（問：被告提供安非他命給你有無收錢？）答
      ：沒有」、「（問：你有無出錢？）答：沒有」（見本院卷第九五頁）等語屬
      實，並有綽號「盛仔」之成年男子持行動電話門號0000000000號撥
      打被告前開手機門號向被告索取「查某」（指海洛因），因被告表示已無「查
      某」，「盛仔」遂要求提供「查甫」（指安非他命）之通訊監察作業報告表一
      份（見警卷第四一頁）在卷可攷，被告連續無償轉讓第二級毒品安非他命予證
      人及「盛仔」之犯行，堪予認定。
    3.被告雖辯稱：伊提供予證人施用之第一、二級毒品，均是伊與證人合資購買，
      並非伊無償轉讓予證人施用云云。然被告是否曾提供證人第二級毒品安非他命
      ，被告先於偵查中辯稱：證人並無施用第二級毒品安非他命云云（見偵查卷第
      九頁），嗣於本院審判期日改稱：伊提供第二級安非他命予證人二次，是伊與
      證人合資買的云云（見本院卷第一○九頁），前後辯解不一，已屬可疑。而證
      人於本院審判期日，先是證稱：伊施用之海洛因及安非他命是伊與被告一起出
      錢買的云云（見本院卷第九一頁），嗣又改稱：伊有與被告一起出資購買第一
      級毒品海洛因，但第二級毒品安非他命則係被告無償提供伊施用云云（見本院
      卷第九五至九六頁），亦屬前後矛盾，因被告向廖坤鴻購買之毒品，包括第一
      級毒品海洛因及第二級毒品安非他命，已如前述，則證人果真與被告合資購買
      毒品，應不可能僅第一級毒品海洛因係由被告與證人合資購買，而第二級毒品
      安非他命則由被告獨自出資購買後，再無償轉讓予證人施用，是證人前揭證詞
      ，顯與常情有違。參以，證人就其與被告如何出資購買第一級毒品海洛因，僅
      能含糊答稱：伊將房租、買毒品及其他生活費用交予被告云云（見本院卷第九
      二至九三頁），無法提出正確之金額及時間，堪認其證稱：與被告合資購買毒
      品云云，無非係臨訟迴護被告之詞，不足採信。
    4.被告雖於本院審理時，自白稱：「我送給『開元』的是安非他命，我送給他約
      七、八次，是在九十三年二、三月送的」（見本院卷第一○八頁）等語，然被
      告是否曾無償轉讓第二級毒品予「開元」之事實，除被告之自白外，並無其他
      事證可資佐證其自白與事實相符，依刑事訴訟法第一百五十六條第二項之規定
      ，自不得單憑被告之自白，遽認被告曾無償轉讓第二級毒品安非他命予「開元
      」。
  (四)綜上所述，本案事證明確，被告販賣第一、二級毒品，以及轉讓第一、二級毒品
    之犯行，洵堪認定，應予依法論科。
三、按販賣罪，並不以販入後復行販出為構成要件，但使以營利為目的購入或賣出，
    有一於此，犯罪即為完成，最高法院二十五年非字第一二三號判例、六十八年台
    上字第六○六號判例、八十八年台上字第三八九八號判決可資參照。次按，刑法
    上犯罪類型為「販賣」者之既、未遂，以買賣之標的物已否交付為區分標準，如
    僅就買賣之內容意思表示一致，而尚未交付標的物時，應論以販賣未遂（最高法
    院八十九年度台上字第二七九八號判決參照）。被告既基於營利之意圖，自九十
    二年十月間某日起，至九十三年三月中旬某日止，先後多次向廖坤鴻販入第一級
    毒品海洛因及第二級毒品安非他命部分，核其所為，係犯毒品危害防制條例第四
    條第一項之販賣第一級毒品既遂罪及同條例第四條第二項之販賣第二級毒品既遂
    罪；被告於附表一編號一所示之時間，賣出並交付第一級毒品予「開元」之部分
    ，係犯毒品危害防制條例第四條第一項之販賣第一級毒品既遂罪；另被告分別於
    附表一編號二至三及附表二所示之時間，就出售第一、二級毒品，各與附表一編
    號二至三所示之「山仔」、「欽仔」，以及附表二所示之「盛仔」、「淑珍」意
    思表示一致，而均未交付毒品部分，則係犯毒品危害防制條例第四條第一項之販
    賣第一級毒品未遂罪及同條例第四條第二項之販賣第二級毒品未遂罪；被告自九
    十三年一月間某日起，至同年四月二十七日凌晨某時許止，連續轉讓第一級毒品
    海洛因予乙○○與「開元」施用部分，係犯毒品危害防制條例第八條第一項之轉
    讓第一級毒品罪；被告自九十三年年初某日起，至同年三月間某日止，連續轉讓
    第二級毒品安非他命予乙○○二次，以及於同年三月六日十七時許，轉讓第二級
    毒品安非他命予「盛仔」部分，則係犯毒品危害防制條例第八條第二項之轉讓第
  二級毒品罪。證人就被告於附表二編號二所示之時間，販賣第二級毒品安非他命
    予「淑珍」時，參與商談販買毒品之交付地點，而從事販賣第二級毒品之構成要
    件行為，顯就販賣第二級毒品，與被告有犯意聯絡與行為分擔，是被告就附表二
    編號二所示之販賣第二級毒品部分，為共同正犯。被告持有第一、二級毒品之低
    度行為，應為各該販賣及轉讓第一、二級毒品之高度行為所吸收，均不另論罪。
    被告先後多次販入第一、二級毒品既遂、一次販出第一級毒品既遂、二次販出第
    一級毒品未遂、二次販出第二級毒品未遂、多次轉讓第一級毒品予證人及「開元
    」，以及先後三次轉讓第二級毒品之犯行，均時間緊接，各觸犯構成要件相同之
    罪名，顯係出於概括之犯意為之，均為連續犯，各應依刑法第五十六條之規定，
    以販賣第一級毒品既遂、販賣第二級毒品既遂、轉讓第一級毒品既遂及轉讓第二
    級毒品既遂一罪論處，並均依法加重其刑。又依被告供稱：伊向廖坤鴻購買第一
    級毒品約十幾次至二十次，購買第二級毒品安非他命約十次等語（見本院卷第一
    ○七頁），而被告販賣第一、二級毒品之時間及對象亦不相同（詳如附表一、二
    所示），顯見被告販入、賣出第一、二級毒品並非同時為之，而非想像競合犯，
    又被告提供第一、二級毒品之對象，除證人外，亦不相同，而被告提供證人第一
    、二級毒品，亦非同一時間為之，此據證人證稱：「（問：你跟被告拿安非他命
    時，是否有同時跟被告拿海洛因）答：沒有，是分開拿」等語在卷（見本院卷第
    九七頁），堪認被告轉讓第一、二級毒品之時間，並非同一，亦無想像競合之問
    題。被告所犯上開連續販賣第一級毒品罪、連續販賣第二級毒品罪、連續轉讓第
    一級毒品罪、連續轉讓第二級毒品罪，犯意各別，行為互殊，應予分論併罰。又
    公訴人就被告附表二編號一所示之販賣第二級毒品犯行，雖未起訴，惟該部分與
    起訴之附表一編號二販賣第二級毒品部分之犯罪事實，具有連續犯之裁判上一罪
    關係，已如前述，自為本件起訴效力所及；而被告連續轉讓第一級毒品予「開元
    」施用十次，以及連續轉讓第二級毒品予證人施用二次部分，雖亦未經提起公訴
    ，然因分別與經提起公訴之被告轉讓第一級毒品予證人，以及轉讓第二級毒品予
    「盛仔」部分，具有連續犯之裁判上一罪關係，亦應為起訴效力所及，本院自得
    為併予審理。
四、雖被告連續販賣第一級海洛因及第二級毒品安非他命予他人施用，戕害他人之身
    心，危害國人健康，但本院斟酌其販毒之次數不多，除於九十三年三月九日販賣
    而交付第一級毒品予「開元」外，其餘販賣第一、二及毒品犯行，因均未交付毒
    品而未能得逞，且亦均未及收取販賣毒品之價金，即為警查獲，實際造成國人身
    心健康傷害之情形，尚非嚴重，如對被告販賣第一、二級毒品部分，分別量處最
    輕之法定本刑無期徒刑及有期徒刑七年，誠屬法重情輕，在客觀上顯然足以引起
    一般人之同情，衡情尚有可憫恕之處，本院認如處以最輕之無期徒刑及有期徒刑
    七年仍嫌過重，爰依刑法第五十九條規定，酌予減輕其法定刑。又九十二年六月
    六日修正公布，並於九十三年一月九日生效施行之毒品危害防制條例第八條第四
    項，固新增轉讓毒品達一定數量者，加重其刑至二分之一之規定，且行政院依該
    條例第八條第六項所訂定之「轉讓持有毒品加重其刑之數量標準」第二條第一項
    第三款，則規定轉讓第一級毒品淨重達五公克以上，轉讓第二級毒品淨重達十公
    克以上，均加重其刑二分之一，惟本件並無證據證明被告轉讓之第一、二級毒品
    淨重達五公克及十公克以上，故無上揭加重其刑規定之適用，附此敘明。爰審酌
    被告販入第一級毒品海洛因及第二級毒品安非他命後，販售予不特定人牟利，雖
    僅交付毒品予買受人一次，其餘販賣犯行均因尚未交付毒品而未遂，已然對於社
    會治安及他人健康之造成危害，並形成犯罪根源，又其轉讓第一、二級毒品供證
    人、「開元」及「盛仔」施用，雖未取得代價，但造成他人身體之自我傷害，對
    於他人及社會均具相當程度之不良影響，足使社會因施用毒品人口增加，而減損
    勞動生產力，提高社會成本，所生損害非小，且犯後猶飾詞否認販賣第一、二級
    毒品及無償轉讓第一、二級毒品予證人之犯行，未見悔意，原不宜寬貸，惟姑念
    其販入之第一、二級毒品，除交付第一級毒品予「開元」外，其餘均尚未及交付
    買受人即被查獲，而轉讓第一級毒品之對象，為與被告具有良好關係之友人「開
    元」及女友即證人，轉讓第二級毒品之次數非多等一切情狀，因認公訴人具體求
    刑無期徒刑，核其情節，尚屬過重，爰分別量處如主文所示之刑，並定其應執行
    之刑。又被告雖於九十三年四月二十八日為警查獲時，指稱其係向廖坤鴻購買第
    一、二級毒品，而供出其毒品來源，然廖坤鴻販賣第一、二級毒品犯行，早於九
    十二年一月二十三日，即經臺灣臺南地方法院檢察署檢察官以九十一年度偵字第
    四五八四號提起公訴，並於九十三年五月十二日、經臺灣高雄地方法院檢察署檢
    察官以九十三年度偵字第八九○一號、九二七五號移送併辦，有起訴書及移送併
    辦意旨書各一份附卷可憑（見本院卷第七九至八五頁），而觀諸上開起訴書及移
    送併辦意旨書，均未顯示廖坤鴻販賣第一、二級毒品案件，係因被告供出毒品來
    源而破獲，而不符毒品危害防制條例第十七條之規定，被告請求依該條例減輕其
    刑，尚有未合，亦此敘明。
五、扣案之第一級毒品海洛因（淨重○‧四七公克），既係被告為販賣而販入之第一
    級毒品，應依毒品危害防制條例第十八條第一項規定，諭知沒收銷燬之。扣案之
    門號0000000000號行動電話手機一支，以及未扣案之門號00000
    00000號行動電話手機一支，均為被告所有而分別供本件販賣及轉讓毒品所
    用之物，均應依毒品危害防制條例第十九條第一項之規定，沒收之，其中門號0
    000000000號行動電話一支，如全部或一部不能沒收時，追徵其價額或
    以其財產抵償之，被告於本院審理時，辯稱：扣案之門號0000000000
    號行動電話手機一支，與本件毒品案件無關云云（見本院卷第一一三頁），核與
    其迭於警詢供稱：伊係以0000000000號行動電話門號與廖坤鴻聯絡購
    買毒品等語不符（見警卷第二頁反面），而不足採信。至於附表五編號一及編號
    二所示之玻璃吸食器及安非他命吸食器，均係供施用第二級毒品所用之物，而與
    本件被告販賣及轉讓毒品之行為無關，依法自不得宣告沒收，公訴意旨請求依毒
    品危害防制條例第十八條第一項前段宣告沒收銷燬之，尚屬未合；附表五編號三
    至七所示之空夾鏈袋、電子秤、行動電話手機二支及現金四千一百元，被告供稱
    ：空夾鏈袋及電子磅秤係用來裝載及磅秤火藥所用，現金四千一百元則係販賣檳
    榔所得，另伊未曾以附表編號五及六所示之行動電話門號供作聯絡販賣及轉讓毒
    品之工具等語，而客觀上亦無證據顯示該扣案之物品，係供被告販賣及轉讓毒品
    所用之物、或係供被告預備販賣及轉讓毒品所用之物、係係被告販賣及轉讓毒品
    所得之物，依法自不得宣告沒收，公訴意旨請求就附表五編號三至七所示之物品
    及現金，依毒品危害防制條例第十九條之規定宣告沒收，亦有未合；又附表五編
    號八所示之注射針筒一支，為證人所有供其施用第一級毒品所用之物，此據被告
    供陳在卷（見本院卷第一○二頁），而與本案被告販賣、轉讓第一、二級毒品犯
    行無關，依法自不宣告沒收。
六、公訴意旨另以：被告自九十二年十月間某日起，在高雄縣林園鄉○○路中華加油
    站附近某處，向廖坤鴻購買毒品後，以門號0000000000號行動電話與
    購買毒品者，約定購買毒品之種類、數量及交易地點之方式，除連續於附表三所
    示之時間，販賣第一級毒品海洛因予綽號「開元」、「欽仔」、「盛仔」及某不
    詳姓名人士外，更連續附表四所示之時間，販賣第二級毒品予綽號「開元」、「
    山仔」（原起訴書附表編號(二)、(五)、(八)，認被告係販賣第一級毒品海洛因或第二
    級毒品安非他命，經公訴人更正為被告販賣第一級毒品海洛因及第二級毒品安非
    他命，見本院卷第五二至五三頁），因認被告就前開部分，係分別涉犯連續販賣
    第一、二級毒品罪嫌。
七、經查：
  (一)附表三所示之販賣第一級毒品部分：
    1.公訴意旨認被告於附表三所示之時間，販賣第一級毒品海洛因予綽號「開元」
      、「欽仔」、「盛仔」及某不詳姓名人士等四人，無非以通訊監察作業報告表
      之記載內容為唯一證據。
    2.被告固不否認「開元」曾於附表三編號一所示之時間，向其索取第一級毒品海
      洛因之事實，惟堅詞否認於附表三編號一所示之時間，販賣第一級毒品予「開
      元」之犯行，辯稱：「九十三年三月十四日（起訴書附表編號三）那一次也是
      『開元』向我要，不過我沒有給他，因為後來我沒有去」等語（見本院卷第二
      七頁），而依卷附通訊監察作業報告表之記載，綽號「開元」之男子，固曾於
      九十三年三月十四日，撥打被告所持0000000000號行動電話門號，
      向被告索取「鹹的」即第一級毒品海洛因，被告則同意提供毒品予「開元」（
      見警卷第四三頁），依該通聯紀錄內容，被告並未與「開元」約定提供第一級
      毒品海洛因之價金若干，自不足認定被告同意提供第一級毒品海洛因予「開元
      」係屬有償，而構成販賣第一級毒品罪嫌，斟酌被告於本院審理中陳稱：伊於
      九十三年農曆過年無償轉讓第一級毒品海洛因予「開元」約十次，但九十三年
      三月十四日伊並未交付第一級毒品予「開元」等語（見本院卷第一一○頁、第
      二七頁），堪認被告當日亦未轉讓第一級毒品海洛因予「開元」。
    3.另觀諸該通訊監察內容，「欽仔」於九十三年四月七日十九時一分許（附表三
      編號二所示之時間），持行動電話門號0000000000號手機撥打被告
      所持前開手機門號，表示要向被告拿「軟的」（指海洛因），被告則表示「晚
      一點，我再跟你聯絡」（見警卷第四七頁），顯見當時僅係「欽仔」向被告索
      取第一級毒品海洛因，被告並未同意，亦未約定價金，僅表示再聯絡，尚無法
      單憑「欽仔」曾向被告索取第一級毒品之行為，即認被告已著手販賣第一級毒
      品之構成要件行為。
    4.又綽號「盛仔」之男子，確於附表三編號三所示之時間，持行動電話門號00
      00000000號手機撥打被告所持前開手機門號，向被告購買「查甫」五
      百元，被告並指定交付地點在安泰醫院正對面，而所謂「查甫」係指第二級毒
      品安非他命等情，業據據被告自承：「（請你解釋『查某』、『查甫』是何種
      毒品暗號？）答：『查某』意思是指第一級毒品海洛因，『查甫』意思是指第
      二級毒品安非他命」（見警卷第三頁）、「九十三年四月八日（起訴書附表編
      號七）這次沒有去見『盛仔』，他是要安非他命，他是要以五百元跟我買」（
      見本院卷第二七頁）等語不諱，並有通訊監察作業報告表一份（見警卷第四八
      頁），足認「盛仔」於附表三編號三所示之時間，係向被告購買第二級毒品安
      非他命，而非第一級毒品海洛因，是公訴意旨認被告係販賣第一級毒品予「盛
      仔」，容有誤會。
    5.又被告曾與綽號「淑珍」之女子討論販賣第二級毒品事宜，此據被告自承在卷
      （見偵查卷第九頁），而「淑珍」係證人乙○○之友人，證人則不認識綽號「
      盛仔」、「開元」、「欽仔」及「山仔」男子等情，亦經被告及證人於本院審
      理中供承在卷（見本院卷第九六頁、第一○六頁）。另證人曾於附表三編號四
      所示之時間，持被告所使用之前開行動電話門號，撥打某姓名不詳人士之行動
      電話門號0000000000後，該不詳人士即向證人表示欲以現金購買毒
      品，之後即由被告與該不詳人士商談購買毒品之金額等情，亦有前開通訊監察
      作業報告表一份（見警卷第四九頁）在卷可佐，參酌卷附之通訊監察作業報告
      表，有關毒品之販賣事項，除附表三編號四所示之時間，係由證人與購買毒品
      者聯繫外，其餘均係由被告與買受人商談毒品販售事宜，堪認該次購買毒品之
      人，即係綽號「淑珍」之成年女子無誤，而該次通訊內容雖未明確顯示「淑珍
      」欲購買之毒品究竟係「第一級毒品海洛因」或「第二級毒品安非他命」，惟
      基於「罪疑惟輕」原則，以及參照被告於偵訊中明白表示係與「淑珍」討論販
      賣安非他命等語以觀，足認「淑珍」於附表三編號四所示之時間，係向被告購
      買第二級毒品安非他命，公訴人認該不詳人士係向被告購買第一級毒品海洛因
      ，亦有未合。
    6.綜上所述，通訊監察作業報告表僅能證明綽號「開元」、「欽仔」、「盛仔」
      及某不詳姓名人士，分別於附表三所示之時間，向被告索取第一級毒品海洛因
      、購買第二級毒品安非他命，以及購買毒品之事實，尚不足以證明被告曾於附
      表三編號一至編號二所示之時間，就販賣第一級毒品海洛因分別與「開元」及
      「欽仔」達成意思合致，而著手於販賣第一級毒品之構成要件行為，亦不足以
      證明被告曾於附表三編號三所示之時間，曾販賣第一級毒品予「盛仔」之事實
      ，更不足以證明附表三編號四所示之該不詳人士向被告購買之毒品即係第一級
      毒品海洛因，此外，公訴人亦未能舉出其他積極證據，足以佐證被告確曾於附
      表三所示之時間，販賣第一級毒品予「開元」、「欽仔」、「盛仔」及該不詳
      姓名人士，原應就此部分為無罪之諭知，惟因公訴意旨認被告就附表三所示之
      販賣第一級毒品部分，與前開經起訴並經本院認定有罪部分（如附表一所示）
      ，具有連續犯之裁判上一罪關係，爰不另為無罪之諭知。
  (二)附表四所示之販賣第二級毒品部分：
    綽號「開元」及「山仔」之男子，分別於附表四所示之時間，向被告購買一千元
    及五百元之第一級毒品海洛因等情，業據被告供稱：「九十三年三月九日（起訴
    書附表編號二）那一次的人也是『開元』‧‧‧那次我在高雄市臨海醫院附近交
    給『開元』海洛因」、「九十三年四月七日（起訴書附表編號五）『山仔』要跟
    我要海洛因，他約我去他朋友家，就是高雄市○○路、一心路口」（見本院卷第
    二七頁）等語不諱，核與記載「開元」於附表四編號一所示之時間，以市內電話
    0000000號撥打被告所持0000000000號行動電話門號，稱呼被
    告「阿草」，約定金額為「壹」（即一千元）、地點在高雄市小港區臨海醫院，
    被告表示不可以再減一百元（見警卷第四二頁），以及「山仔」於附表三編號二
    所示之時間，持行動電話門號0000000000號手機撥打被告所持前開手
    機門號，稱呼被告「阿草」，要求被告交付五百元之毒品，並約定地點在民權、
    一心路口之觀諸通訊監察作業報告表（見警卷第四二、四七頁）相符，足認「開
    元」及「山仔」於附表四所示之時間，均係向被告購買第一級毒品海洛因，而客
    觀上並無證據顯示，「開元」及「山仔」於同一時間，另向被告購買第二級毒品
    安非他命，是公訴意旨認被告於附表四所示之時間，被告連續販賣第二級毒品予
    「開元」及「山仔」，亦有誤會，本院原應就附表四所示之被告販賣第二級毒品
    部分為無罪之諭知，惟因公訴意旨認被告就附表四所示之販賣第二級毒品部分，
    與前開經起訴並經本院認定有罪部分（如附表二所示），具有連續犯之裁判上一
    罪關係，爰不另為無罪之諭知。
據上論結，依刑事訴訟法第二百九十九條第一項前段，毒品危害防制條例第四條第一
項、第二項、第八條第一項、第二項、第十八條第一項前段、第十九條第一項，刑法
第十一條、第二十八條、第五十六條、第五十九條、第五十條、第五十一條第五款、
第九款、第十款，判決如主文。
本案經檢察官丁○○到庭執行職務。
中      華      民      國    九十三    年     十一     月     三十     日
                                  臺灣高雄地方法院刑事第十一庭
                                      審判長法  官  徐美麗
                                            法  官  鄭詠仁
                                            法  官  高增泓
右正本證明與原本無異。
如不服本判決，應於判決送達後十日內，向本院提出上訴狀。
                                            書記官  林慧芬
中      華      民      國    九十三    年     十二     月      一      日
附錄本案論罪科刑法條全文：
毒品危害防制條例第四條
製造、運輸、販賣第一級毒品者，處死刑或無期徒刑；處無期徒刑者，得併科新台幣
一千萬元以下罰金。
製造、運輸、販賣第二級毒品者，處無期徒刑或七年以上有期徒刑，得併科新台幣七
百萬元以下罰金。
製造、運輸、販賣第三級毒品者，處五年以上有期徒刑，得併科新台幣五百萬元以下
罰金。
製造、運輸、販賣專供製造或施用毒品之器具者，處一年以上七年以下有期徒刑，得
併科新台幣一百萬元以下罰金。
前四項之未遂犯罰之。
毒品危害防制條例第八條
轉讓第一級毒品者，處一年以上七年以下有期徒刑，得併科新臺幣一百萬元以下罰金
。
轉讓第二級毒品者，處六月以上五年以下有期徒刑，得併科新臺幣七十萬元以下罰金
。
轉讓第三級毒品者，處三年以下有期徒刑，得併科新臺幣三十萬元以下罰金。
轉讓第四級毒品者，處一年以下有期徒刑，得併科新臺幣十萬元以下罰金。
前四項之未遂犯罰之。
轉讓毒品達一定數量者，加重其刑至二分之一，其標準由行政院定之。
附表一：第一級毒品部分
┌──┬─────────────┬────┬───┬────┬────┐
│編號│   販    賣    時    間   │ 對  象 │價  格│既、未遂│ 備  註 │
├──┼─────────────┼────┼───┼────┼────┤
│一  │九十三年三月九日二十二時五│綽號「開│一千元│交付毒品│見警卷第│
│    │十八分許                  │元」男子│      │而既遂  │四二頁  │
├──┼─────────────┼────┼───┼────┼────┤
│二  │九十三年四月七日（起訴書誤│綽號「山│五百元│未交付毒│見警卷第│
│    │載為同月十七日）二十時四十│仔」男子│      │品而未遂│四七頁  │
│    │三分許                    │        │      │        │        │
├──┼─────────────┼────┼───┼────┼────┤
│三  │九十三年四月七日（起訴書誤│綽號「欽│四百五│未交付毒│見警卷第│
│    │載為同月十七日）二十一時二│仔」男子│十元  │品而未遂│四七頁  │
│    │十一分許                  │        │      │        │        │
└──┴─────────────┴────┴───┴────┴────┘
附表二：第二級毒品部分
┌──┬─────────────┬────┬───┬────┬────┐
│編號│   販    賣    時    間   │ 對  象 │價  格│既、未遂│ 備  註 │
├──┼─────────────┼────┼───┼────┼────┤
│一  │九十三年四月八日十三時十一│綽號「盛│五百元│未交付毒│見警卷四│
│    │分許                      │仔」男子│      │品而未遂│八頁    │
├──┼─────────────┼────┼───┼────┼────┤
│二  │九十三年四月二十日（起訴書│綽號「淑│五百元│未交付毒│見警卷四│
│    │誤載同月二十五日）四時二分│珍」女子│      │品而未遂│九頁    │
│    │許                        │        │      │        │        │
└──┴─────────────┴────┴───┴────┴────┘
附表三：（不另為無罪諭知部分：）
┌───┬─────────────┬────┬──────┬─────┐
│編號  │   販    賣    時    間   │ 對  象 │  毒    品  │ 備    註 │
├───┼─────────────┼────┼──────┼─────┤
│一    │九十三年三月十四日十三時許│綽號「開│第一級毒品海│起訴書附表│
│      │                          │元」男子│洛因        │編號(三)    │
├───┼─────────────┼────┼──────┼─────┤
│二    │九十三年四月七日（起訴書誤│綽號「欽│第一級毒品海│起訴書附表│
│      │載為同月十七日）十九時一分│仔」男子│洛因        │編號(四)    │
│      │許                        │        │            │          │
├───┼─────────────┼────┼──────┼─────┤
│三    │九十三年四月八日十三時十一│「盛仔」│第一級毒品海│起訴書附表│
│      │分許                      │        │洛因        │編號(七)    │
├───┼─────────────┼────┼──────┼─────┤
│四    │九十三年四月二十日（起訴書│不詳人士│第一級毒品海│起訴書附表│
│      │誤載為同月二十五日）四時二│        │洛因        │編號(八)    │
│      │分許                      │        │            │          │
└───┴─────────────┴────┴──────┴─────┘
附表四：（不另為無罪之諭知部分）
┌───┬─────────────┬────┬──────┬─────┐
│編號  │   販    賣    時    間   │ 對  象 │  毒    品  │ 備    註 │
├───┼─────────────┼────┼──────┼─────┤
│一    │九十三年三月九日二十二時五│綽號「開│第二級毒品安│起訴書附表│
│      │十八分許                  │元」男子│非他命      │編號(二)    │
├───┼─────────────┼────┼──────┼─────┤
│二    │九十三年四月七日（起訴書誤│綽號「山│第二級毒品安│起訴書附表│
│      │載為同月十七日）二十時四十│仔」男子│非他命      │編號(五)    │
│      │三分許                    │        ││          │
└───┴─────────────┴────┴──────┴─────┘
附表五：
┌───┬─────────────┬──────┬───────┐
│編號  │  扣案物品名稱            │  數  量    │  備     註   │
├───┼─────────────┼──────┼───────┤
│一    │玻璃吸食器                │一個        │              │
├───┼─────────────┼──────┼───────┤
│二    │安非他命吸食器            │一組        │              │
├───┼─────────────┼──────┼───────┤
│三    │空夾鏈袋                  │二包        │              │
├───┼─────────────┼──────┼───────┤
│四    │電子秤                    │二台        │              │
├───┼─────────────┼──────┼───────┤
│五    │NOKIA廠牌手機             │一支        │              │
│      │（門號：0000000000號）    │            │              │
├───┼─────────────┼──────┼───────┤
│六    │行動電話手機              │一支        │              │
│      │（門號：0000000000號）    │            │              │
├───┼─────────────┼──────┼───────┤
│七    │新台幣                    │四千一百元  │              │
├───┼─────────────┼──────┼───────┤
│八    │注射針筒                  │一支        │乙○○所有    │
└───┴─────────────┴──────┴───────┘
